【裁判字號】    98,上訴,4968
【裁判日期】    990107
【裁判案由】    毒品危害防制條例
【裁判全文】
臺灣高等法院刑事判決                98年度上訴字第4968號
上  訴  人
即  被  告  甲○○
                    （另案於臺灣臺北監獄臺北分監執行中）
上列上訴人因違反毒品危害防制條例案件，不服臺灣板橋地方法
院98年度訴字第3349號，中華民國98年11月19日第一審判決（起
訴案號：臺灣板橋地方法院檢察署98年度偵字第14231 號），提
起上訴，本院判決如下：
    主  文
上訴駁回。
    理  由
一、按不服地方法院之第一審判決而上訴者，應向管轄第二審之
    高等法院為之。上訴書狀應敘述具體理由。上訴書狀未敘述
    上訴理由者，應於上訴期間屆滿後二十日內補提理由書於原
    審法院，逾期未補提者，原審法院應定期間先命補正。第二
    審法院認為上訴書狀未敘述理由或上訴有第362 條前段之情
    形者，應以判決駁回之，但其情形可以補正而未經原審法院
    命其補正者，審判長應定期間先命補正。刑事訴訟法第 361
    條、第367 條分別定有明文。所謂不服第一審判決之具體理
    由，係指依據卷內訴訟資料，具體指摘第一審判決關於認定
    事實、適用法律及量刑等項，有違法或不當之情形而言，此
    為提起第二審上訴之法定要件。倘上訴人之上訴書狀或補提
    之上訴理由書，雖有敘述上訴理由，惟並未具體敘述第一審
    判決有上述違法、不當情形，即與未敘述具體理由無異，所
    為上訴，即不符合上訴之法定要件。
二、經查：
（一）原審判決以：上訴人即被告甲○○基於販賣第一級毒品海
      洛因之犯意，於民國98年4月4日下午3時16分許、98年4月
      8日下午2時3分許，在臺北縣蘆洲市○○○路○段234號 3
      樓李順榮住處樓下，販賣第一級毒品海洛因予李順榮，各
      判處有期徒刑7年8月、7年8月；又基於轉讓第一級毒品海
      洛因之犯意，於98年4月2日下午2 時25分許，在臺北縣蘆
      洲市○○路○○路邊，轉讓第一級毒品海洛因予李順榮，
      判處有期徒刑10月，以上三罪應執行有期徒刑12年之犯行
      ，係依被告於警詢、偵查中、原審準備程序及審理之自白
      ，並勾稽證人李順榮於警詢及偵查中之證述，及被告與證
      人李順榮之通訊監察譯文四紙，另扣得電子磅秤一臺及行
      動電話一具等證據，為其認定之依據，又考量被告曾有多
      次施用毒品前科，素行非佳，明知海洛因係毒品危害防制
      條例所列管之第一級毒品，仍漠視法令之禁制而轉讓、販
      賣海洛因，惟於查獲後自白不諱，尚具悔意，兼衡被告之
      品行、智識程度、生活狀況、犯罪之動機、目的、手段、
      犯罪後之態度等一切情狀，各量處上開所示刑度，並定其
      應執行之刑，及說明扣案電子磅秤、行動電話未扣案販毒
      所得沒收之依據。從形式上審查，其認事用法，並未違反
      法令，或悖離經驗法則、論理法則，量刑亦屬允當。
（二）被告上訴意旨謂：被告認為在數罪併罰後，原審判處被告
      應執行有期徒刑12年，依比例原則實屬過重云云。
（三）按，量刑輕重，係屬事實審法院得依職權自由裁量之事項
      ，苟其量刑已以行為人之責任為基礎，並斟酌刑法第57條
      各款所列情狀，而未逾越法定刑度或有濫用權限情事，即
      不得任意指為違法（最高法院75年臺上字第7033號判例、
      98年度臺上字第5002號判決意旨參照）。次按，數罪併罰
      而合於定執行刑時，除應考量與單純數罪接續執行之不同
      外，尚須兼顧刑罰衡平原則，以避免不當鼓勵犯罪之嫌。
      累進遞減原則之設定，依據臺北地方法院、臺中地方法院
      、高雄地方法院93年度處理數罪併罰時，針對第二個犯罪
      之宣告刑，在記入應執行刑時所記入之刑度，大約接近0.
      67的數值，因此在累進遞減原則之設計上，以0.7 作為第
      二宣告刑責任遞減係數之始。其計算方式為：應執行刑等
      於最重宣告刑加上第二重宣告刑乘以0.7 ，而合理得出一
      具體之整體執行刑（參見黃榮堅著，「數罪併罰量刑模式
      構想」；刑法修正後之適用問題，最高法院學術研究會叢
      書(十二)、月旦法學雜誌2005年8 月版第43頁至第67頁）。本
      件被告涉犯二次販賣第一級毒品罪、一次轉讓第一級毒品
      罪，原審各諭知有期徒刑7年8月、7年8月、10月，依據上
      開量刑原則，被告所應得之執行刑至少應為13年10.4月【
      計算式為：7 年8月＋（7年8月×0.7）＋10月＝13年10.4
      月】，原審定應執行刑僅宣告12年之刑度，較上揭應執行
      刑為輕，並於判決中就量刑輕重之準據，均已論敘綦詳，
      原審在適法範圍內行使其量刑之裁量權，經核於法並無違
      誤。被告以其原審量刑過重為由提起上訴，並未就原判決
      如何認定事實、適用法律不當？量刑有何瑕疵？依據卷內
      資料而為具體之指摘，被告所執，自非屬上訴第二審之具
      體理由。
    此外，上訴意旨未具體指摘原審判決關於認定事實、適用法
    律及量刑等事項，究竟有何違法或不當之具體情形。揆諸上
    開說明，本件上訴未敘述具體理由，屬不合法律上之程式，
    應予駁回，並不經言詞辯論為之。
據上論斷，依刑事訴訟法第367條前段、第372條，判決如主文。
中    華    民    國    99    年    1     月    7     日
                  刑事第十三庭  審判長法  官  曾德水
                                      法  官  崔玲琦
                                      法  官  遲中慧
以上正本證明與原本無異。
如不服本判決，應於收受送達後10日內向本院提出上訴書狀，其
未敘述上訴之理由者並得於提起上訴後10日內向本院補提理由書
（均須按他造當事人之人數附繕本）「切勿逕送上級法院」。
                                      書記官  陳韋杉
中    華    民    國    99    年    1     月    8     日
附錄本案論罪科刑法條全文：
毒品危害防制條例第4條
I  製造、運輸、販賣第一級毒品者，處死刑或無期徒刑；處無
    期徒刑者，得併科新臺幣2千萬元以下罰金。
II  製造、運輸、販賣第二級毒品者，處無期徒刑或7 年以上有
    期徒刑，得併科新臺幣1千萬元以下罰金。
III  製造、運輸、販賣第三級毒品者，處5 年以上有期徒刑，得
    併科新臺幣7百萬元以下罰金。
Ⅳ  製造、運輸、販賣第四級毒品者，處3 年以上10年以下有期
    徒刑，得併科新臺幣3百萬元以下罰金。
Ⅴ  製造、運輸、販賣專供製造或施用毒品之器具者，處1 年以
    上7年以下有期徒刑，得併科新臺幣1百萬元以下罰金。
Ⅵ  前五項之未遂犯罰之。
毒品危害防制條例第8條
I  轉讓第一級毒品者，處1年以上7年以下有期徒刑，得併科新
    臺幣1百萬元以下罰金。
II  轉讓第二級毒品者，處6月以上5年以下有期徒刑，得併科新
    臺幣70萬元以下罰金。
III  轉讓第三級毒品者，處3 年以下有期徒刑，得併科新臺幣30
    萬元以下罰金。
Ⅳ  轉讓第四級毒品者，處1 年以下有期徒刑，得併科新臺幣10
    萬元以下罰金。
Ⅴ  前四項之未遂犯罰之。
Ⅵ  轉讓毒品達一定數量者，加重其刑至二分之一，其標準由行
    政院定之。


司法院資訊處製作；財團法人民間司法改革基金會備份。
